臺灣高雄地方法院民事判決
110年度雄簡字第2421號
原      告  羅鳳連  
訴訟代理人  岳忠樺律師
被      告  陳慶弘  
上列當事人間損害賠償事件，原告提起刑事附帶民事訴訟，經本
院刑事庭移送前來（110年度交附民字第21號），本院於民國111
年8月1日辯論終結，判決如下：
    主  文
被告應給付原告新臺幣126,177元及自民國110年2月26日起至清
償日止按週年利率百分之5 計算之利息。
原告其餘之訴駁回。
訴訟費用由被告負擔百分之10，餘由原告負擔。
本判決第1項得假執行。但被告以新臺幣126,177元為原告預供擔
保後得免為假執行。
    事實及理由
一、原告主張：被告於民國109年4月20日20時13分許，無駕駛執
    照騎乘機車，沿高雄市小港區漢民路由西往東方向行駛，行
    經漢民路與宏文路交岔路口時貿然左轉進入宏文路，適有原
    告騎乘車牌號碼000-000號普通重型機車(下稱系爭機車)沿
    漢民路由東往西方向直行行駛，兩車發生擦撞，致原告受有
    左遠端橈骨骨折、右手第五掌骨骨折、肩挫傷及旋轉肌損傷
    之傷害。因此受有醫療費用新臺幣（下同）130,082元、工
    作損失1,014,160元、看護費60,000元、慰撫金150,000元及
    機車維修費16,400元之損害，扣除強制險95,098元後均應由
    被告賠償之，爰依侵權行為法律關係提起本件訴訟。並聲明
    ：被告應給付原告1,275,544元，其中836,828元自起訴狀繕
    本送達翌日起至清償日止按週年利率百分之5 計算之利息；
    其餘438,176元自民事變更送達地址暨準備二狀繕本送達翌
    日起至清償日止按週年利率百分之5 計算之利息。
二、被告則以：本件事故被告左轉未注意應負責任沒有意見，但
    原告直行也應停下來看一下。對於事故時原告有工作沒有意
    見，但不能確定在哪裡工作，而且休養期間了不起半年而已
    ，其他請求都過高等詞置辯。並聲明：原告之訴駁回。
三、得心證之理由
  ㈠按汽車行駛至交岔路口，轉彎車應讓直行車先行，道路交通
    安全規則第102條第1項第7款定有明文。本件原告主張被告
    轉彎未禮讓直行之原告先行之事實，未據被告爭執，堪予採
    信。則被告貿然轉彎未禮讓直行之原告先行發生碰撞，其駕
    駛行為自有過失。至被告辯稱原告直行也要停下來云云，蓋
    因原告係直行車輛，依上引規定無禮讓被告轉彎之必要，亦
    無直行車輛於此情形應停下之相關規定，是以被告所辯不足
    採信。本件事故應由被告負擔肇事責任。 
　㈡次按因故意或過失，不法侵害他人之權利者，負損害賠償責
    任；不法侵害他人之身體或健康者，對於被害人因此增加生
    活上之需要時，應負損害賠償責任；不法侵害他人之身體、
    健康者，被害人雖非財產上之損害，亦得請求賠償相當之金
    額；不法毀損他人之物者，被害人得請求賠償其物因毀損所
    減少之價額，民法第184條第1項前段、第193 條第1項、第1
    95條第1、3 項、第196條分別定有明文。原告主張被告過失
    肇致本件事故發生應堪採信，已如前述。故被告就原告因事
    故所生之損害自應負賠償責任，茲就原告請求之項目及金額
    ，分敘如下：
　⒈醫療費用：原告主張其因本件事故支出醫療費用130,028元，
    並提出診斷證明書、醫療費用收據為證。惟其中有多份診斷
    證明書及拷貝光碟費用，而證明損害不須提出多份診斷證明
    書，且原告自陳拷貝光碟是其私人保險所需( 見本院卷第34
    0頁)，並審酌原告於不同醫療院所就醫，及有預後不佳需持
    續修養之情事，暨考量原告提出之證明書份數，可認小港醫
    院109年4月24日、109年9月16日、109年12月9日及義大醫院
    110年9月28日診斷證明書為必要，其餘難認有必要，扣除上
    開非必要日診斷證明書費用及拷貝光碟費用後，原告請求被
    告賠償醫療費用129,098元尚屬有憑。
  ⒉工作損失：原告主張因事故20個月不能工作受有損害1,014,1
    60元，並提出診斷證明書及打卡單為證( 見附民卷第59至63
    頁、本院卷第43頁、第71至73頁)。被告則辯稱至多半年不
    能工作等語。經函詢開具上開診斷證明書之小港醫院函覆略
    以：原告左腕遠端橈骨骨折術後(左遠端橈骨及右手第5掌骨
    開放性復位及骨內固定術)有合併慢行區域性疼痛症候群5個
    月握力仍不佳(2公斤)，恢復時間可能需要半年；又原告合
    併慢行區域性疼痛症候群，是因神經發炎受到壓迫所致，即
    創傷後隧道症候群等語( 見本院卷第103頁)；義大醫院則函
    覆略以：原告110年3月6日手腕神經及韌帶鬆解手術，係為
    治療左腕遠端橈骨骨折術後沾黏及左手腕隧道症候群，術後
    需修養多久不能工作需視工作內容及恢復狀況而定，能否提
    取物品或搬運需視物品種類而定等語( 見本院卷第139、141
    頁)，可見原告於小港醫院術後有沾黏及隧道症候群之情事
    ，遂至義大醫院進行手術治療，是以非僅在小港醫院行左遠
    端橈骨及右手第5掌骨開放性復位及骨內固定術後休養半年
    即可回復工作。且肩膀手腕要屬常用動作部位，原告握力又
    受限於輕量物品，理應對工作之進行有妨礙。故審酌小港醫
    院及義大醫院上開診斷證明書建議休養時間，以及原告110
    年12月21日回診時左肩及手腕上舉與後屈角度仍與110年9月
    28日門診追蹤治療角度無異，堪認原告自事故發生時即109
    年4月20日起至110年12月21日仍無法工作，是原告主張需休
    養不能工作期間20個月堪予採信。又原告固提出上開打卡單
    為月薪證明，但上開打卡單全為手寫，且無公司大小章或製
    作人名義，又經函詢原告主張其任職之承美水產行未獲回覆
    ，反係原告主張未任職之派維爾科技股份有限公司函覆原告
    無固定上下班時間，亦不知道原告發生交通事故等情( 見本
    院卷第325、336頁)，業與原告自陳有固定上下班時間不符(
     見本院卷第331頁)，故難以原告提出之打卡單記載或派維
    爾科技股份有限公司作為認定原告月薪之依據。惟被告既對
    原告於事故發生時有工作不爭執( 見本院卷第339頁)，故以
    行政院公告109年度基本工資23,800元計算8個月又11天、11
    0年度基本工資24,000元計算11個月又19天，據此原告得請
    求之薪資損失為478,327元。逾此範圍難認有理由。
　⒊看護費：原告主張受有看護費，並提出診斷證明書及收據為
    憑( 見附民卷第67頁)。審酌原告肩膀手腕受有傷害，日常
    生活自有看護之必要，故原告請求看護費60,000元應予准許
    。
　⒋慰撫金：原告因本件事故受有身體傷害，依前引規定足認原
    告請求非財產上賠償即慰撫金要屬有據。審酌原告所受之傷
    害程度，其肩膀及手腕屈曲角度治療時間逾年，及原告及被
    告名下所得均非鉅等一切情狀，認原告請求之精神慰撫金15
    0,000元尚屬適當，應予准許。
  ⒌系爭機車維修費：原告主張系爭機車維修費用16,400元，且
    全屬零件費用，並提出估價單為憑( 見附民卷第73頁、本院
    卷第331頁)。系爭機車於100年6月出廠，依行政院所頒固定
    資產耐用年數表及固定資產折舊率表，機器腳踏車耐用年數
    為3年，零件已完全折舊，折舊後之修復費用估定為4,100元
    【計算方式：殘價＝取得成本÷( 耐用年數＋1)】，逾此部分
    不應准許。
  ⒍綜上，上開金額合計為821,525元(醫療費用129,098元+薪資
    損失478,327元+看護費60,000元+慰撫金150,000元+維修費4
    ,100元)。
  ㈢另按保險人依本法規定所為之保險給付，視為被保險人損害
    賠償金額之一部分，被保險人受賠償請求時，得扣除之強制
    汽車責任保險法第32條規定。是被保險人受賠償請求時，得
    依上開規定扣除請求權人已領取之保險給付。經查，原告已
    領取強制汽車責任保險金695,348元，有富邦產物保險股份
    有限公司回函可參（見本院卷第347頁），則被告應賠償之
    金額821,525元扣除上開理賠金額後，原告尚得再請求被告
    賠償126,177元。
四、從而，原告依侵權行為法律關係提起本件訴訟，請求被告應
    給付原告126,177元及自起訴狀繕本送達翌日即110年2月26
    日起至清償日止按週年利率百分之5 計算之利息為有理由，
    應予准許。逾此部分之請求無理由，應予駁回。
五、本件原告勝訴部分，係適用簡易訴訟程序所為被告敗訴之判
     決，依民事訴訟法第389 條第1 項第3 款之規定，應依職
    權 宣告假執行。並依職權諭知免為假執行之擔保金額。 
六、至兩造其餘之攻擊防禦方法及未經援用之證據，經本院斟酌
    後，認為均不足以影響本判決之結果，自無逐一詳予論駁之
    必要，併此敘明。　　
七、本院刑事庭依刑事訴訟法第504 條第1 項規定，裁定移送前
     來，依同條第2 項規定附帶民事部分在移送民事庭前免繳
    納裁判費，其於本院審理期間，因請求系爭機車為修費及追
    加醫療費與薪資損失繳納訴訟費用，訴訟費用負擔諭知如主
    文第3項所示。　　
八、據上論結，原告之訴一部有理由一部無理由，依民事訴訟法
    第79條、第389 條第1 項第3 款、第392 條第2 項規定，判
    決如主文。
中　　華　　民　　國　 111　　年　　8 　　月　　15　　日
                  高雄簡易庭　法　　　官  楊詠惠
以上正本係照原本作成。
如不服本判決，應於送達後20日內，向本院提出上訴狀並表明上
訴理由，如於本判決宣示後送達前提起上訴者，應於判決送達後
20日內補提上訴理由書（須附繕本）。
中　　華　　民　　國　 111　　年　　8 　　月　　15　　日
                              書　記　官  蔡佩珊